臺灣橋頭地方法院刑事判決　
111年度交簡上字第14號
上  訴  人  臺灣橋頭地方檢察署檢察官
被      告  劉全上



上列上訴人因被告過失傷害案件，不服本院橋頭簡易庭中華民國
110年12月3日110年度交簡字第1469號所為之第一審刑事簡易判
決（聲請簡易判決處刑書案號：110年度偵字第9178號），提起
上訴，本院管轄之第二審合議庭判決如下：
    主  文
上訴駁回。
劉全上緩刑貳年。
    犯罪事實
一、劉全上於民國109年11月8日8時40分許，駕駛車號000-0000
    號自用小客車，沿高雄市美濃區中正路一段南往北通過該路
    段與自強街三段之交岔路口後，欲於上開路段倒車時，本應
    注意應謹慎緩慢後倒，並應注意其他車輛及行人，而依當時
    天候晴、日間自然光線、視距良好、柏油路面乾燥，無缺陷
    ，亦無障礙物，並無不能注意之情狀，竟疏未注意及此而貿
    然倒車，不慎碰撞正於上開路口停等紅燈由蘇映筠所騎乘之
    車號000-0000號普通重型機車（後方負載拖車），造成蘇映
    筠因而受有下背部挫傷之傷害。劉全上於肇事後，於犯罪偵
    查機關未發覺前，即於員警前往現場處理時，在場並當場承
    認其為肇事人，自首而接受裁判，因而查悉上情。
二、案經蘇映筠訴由高雄市政府警察局旗山分局報告臺灣橋頭地
    方檢察署檢察官偵查後聲請簡易判決處刑。
    理    由
一、證據能力：
    本判決以下所引用之各項傳聞證據，業經檢察官、被告劉全
    上於本院準備程序及審判程序時表示同意有證據能力（交簡
    上卷第62至63頁、第91頁），或未於言詞辯論終結前聲明異
    議（交簡上卷第92至97頁），本院審酌上開證據資料製作時
    之情況，核無不法之瑕疵，亦認適足作為本案認定事實之依
    據，依刑事訴訟法第159條之5規定，均有證據能力。
二、認定犯罪事實所憑證據及理由：
  ㈠上開犯罪事實，業據被告於警詢、本院準備程序及審判程序
    坦承不諱（警卷第5至8頁；交簡上卷第61、91頁），核與證
    人即告訴人蘇映筠之警詢證述（警卷第1至4頁）相符，並有
    高雄市政府警察局旗山分局美濃派出所員警職務報告、道路
    交通事故現場圖、道路交通事故調查報告表㈠、㈡-1、道路交
    通事故談話紀錄表、高雄市政府警察局道路交通事故初步分
    析研判表（警卷第13至33頁）、舉發違反道路交通管理事件
    通知單（警卷第41頁）、案發現場照片及車損照片（警卷第
    43至45頁）附卷可稽。此部分事實，洵堪採信。
  ㈡按汽車倒車時，應顯示倒車燈光或手勢後，謹慎緩慢後倒，
    並應注意其他車輛及行人，道路交通安全規則第110條第2款
    定有明文。查，本案被告考領有普通小型車駕駛執照（見交
    簡卷第18-1頁），對此道路交通安全規則應有所知悉，且依
    上開道路交通事故調查報告表㈠所載，本件車禍事故發生當
    時天氣晴、日間自然光線、柏油路面乾燥無缺陷，且無障礙
    物，視距良好等情，並無不能注意之情事，被告貿然在上開
    路段倒車，致斯時正在路口停等紅燈之告訴人閃避不及，被
    告所駕駛車輛之左後車尾碰撞告訴人機車後方附掛之拖車而
    肇事，被告確有違反上開注意義務之過失甚明。又本件車禍
    發生後，告訴人因而受有前揭傷害，業如前述，足認被告之
    過失行為與告訴人所受傷害結果間，自有相當因果關係。
  ㈢綜上所述，足認被告上開任意性自白與事實相符，應足以作
    為本案認定事實之依據。從而，本案事證明確，被告上開犯
    行，足以認定，應予依法論科。
三、論罪：
    核被告所為，係犯刑法第284 條前段之過失傷害罪。被告於
    本件交通事故發生後，員警據報前往現場處理時，在場並當
    場承認為肇事人乙情，有高雄市政府警察局道路交通事故肇
    事人自首情形紀錄表在卷可證（警卷第35頁）。其在有偵查
    權限之員警前往現場處理前，員警既不知犯罪人為何人，仍
    屬未發覺之罪，而被告對於該未發覺之罪，當場坦承其即為
    行為人，自首並接受裁判，爰依刑法第62條前段之規定減輕
    其刑。
四、駁回上訴之理由：
    原審認被告罪證明確，因而適用刑法第284 條前段、第62條
    前段及第41條第1 項前段等規定，並審酌被告因上揭過失行
    為，導致告訴人受有前揭傷害，惟念及其犯後坦承犯行，尚
    見悔悟等犯後態度，兼衡被告所違反注意義務之情節與程度
    、造成告訴人受傷之結果及傷勢程度、家庭經濟狀況、教育
    程度等一切情狀，就被告本案所犯過失傷害罪，量處拘役20
    日，如易科罰金，以新臺幣（下同）1,000 元折算1 日，其
    認事用法，核無不合，量刑亦屬允當。檢察官循告訴人請求
    提起上訴，固謂被告雖坦承犯行，但迄未賠償告訴人分文，
    又未達成和解，犯後態度狡猾，然原審就其所犯過失傷害罪
    ，僅量處拘役20日，似嫌輕縱，指摘原判決量刑不當。惟查
    ：被告在本院審理中已與告訴人達成調解，並已依調解條件
    賠付告訴人18,000元完畢，且告訴人已具狀請求對被告從輕
    量刑或惠賜緩刑之判決，有本院調解筆錄、辦理刑事案件電
    話紀錄查詢表及告訴人刑事陳述狀為憑（交簡上卷第67至68
    頁、81至84頁），被告犯後態度尚佳，原判決量刑尚屬妥適
    ，是檢察官以上開理由指摘原審量刑過輕等語，為無理由，
    應予駁回。
五、緩刑之宣告：
    被告未曾因故意犯罪受有期徒刑以上刑之宣告，有其臺灣高
    等法院被告前案紀錄表為憑（交簡上卷第85頁）。其因偶然
    過失，致罹刑典，然犯後坦承犯行，並已與告訴人達成調解
    ，且已依調解筆錄如數賠償予告訴人，有調解筆錄、本院辦
    理刑事案件電話紀錄查詢表及告訴人陳述意見狀在卷可參，
    業如前述，足認被告確有悔意，確已有修復其犯行所生損害
    ，且告訴人亦具狀表示同意給與被告緩刑之意（交簡上卷第
    83頁），本院審酌上情，信被告經此偵、審程序及刑之宣告
    後，應知警惕而無再犯之虞，因認前開對其所宣告之刑，以
    暫不執行為當，爰依刑法第74條第1項第1款規定，宣告緩刑
    2年，以啟自新。
據上論斷，應依刑事訴訟法第455條之1第1項、第3 項、第368條
，刑法第74條第1項第1款，判決如主文。
本案經檢察官陳麗琇聲請簡易判決處刑，檢察官林世勛到庭執行
職務。 
中　　華　　民　　國　　111 　年　　6 　　月　　17　　日
                  刑事第三庭 審判長   法　官  張瑋珍
                                      法  官  彭志崴
                                      法  官  羅婉怡
以上正本證明與原本無異。
不得上訴。
中　　華　　民　　國　　111 　年　　6 　　月　　20　　日
　　　　　　　　　　　　　　　　　　　書記官　周耿瑩
附錄本案論罪科刑法條：
中華民國刑法第284條
因過失傷害人者，處1年以下有期徒刑、拘役或10萬元以下罰金
；致重傷者，處3年以下有期徒刑、拘役或30萬元以下罰金。